臺灣臺東地方法院民事簡易判決
109年度東簡字第246號
原      告  蘇義翔  
被      告  黃年霆  
上列當事人間請求給付票款事件，本院於民國110年8月19日言詞
辯論終結，判決如下：
    主  文
原告之訴駁回。
訴訟費用由原告負擔。
    事實及理由
一、按訴狀送達後，原告不得將原訴變更或追加他訴，但請求之
    基礎事實同一、擴張或減縮應受判決事項之聲明者，不在此
    限，民事訴訟法第255條第1項第2款、第3款定有明文。本件
    原告起訴時原聲明請求被告應給付原告新臺幣（下同）10萬
    元，及自支付命令送達翌日起至清償日止，按週年利率6%
    計算之利息，嗣變更其聲明如後述。原告上開所為訴之變更
    ，核屬基於同一基礎事實減縮應受判決事項之聲明，合於上
    開規定，應予准許。
二、原告起訴主張：被告透過訴外人張凱皓向原告借款10萬元，
    並簽立票面金額10萬元、票號CH770192號、發票日108年12
    月20日之本票1張（下稱系爭本票），經由訴外人陳宴城轉
    交原告收執。詎被告僅償還1萬元，尚欠9萬元及利息，原告
    屆期提示後未獲清償，爰就系爭支票聲請本院核發支付命令
    ，經被告異議始生本件訴訟。並聲明：被告應給付原告9萬
    元，及自支付命令送達之翌日起至清償日止，按週年利率6%
    計算之利息。
三、被告則以：伊不認識原告，且無與其簽定任何本票或借據。
    系爭本票非伊書寫及用印，涉有偽造文書、詐欺之嫌。伊沒
    有向陳宴城或原告借取金錢、亦沒有簽發系爭本票等語置辯
    。並聲明：原告之訴駁回。
四、本院之判斷：
（一）按當事人主張有利於己之事實者，就其事實有舉證之責任
      ，民事訴訟法第277 條前段定有明文。民事訴訟如係由原
      告主張權利者，應先由原告負舉證之責，若原告先不能舉
      證，以證實自己主張之事實為真實，則被告就其抗辯事實
      即令不能舉證，或其所舉證據尚有疵累，亦應駁回原告之
      請求（最高法院17 年上字第917號判決先例意旨參照）。
      本件原告主張系爭本票為被告簽發之事實，既為被告所否
      認，依上開說明，自應由原告就上開有利於己事實為舉證
      。
（二）經本院將系爭本票上指紋與被告當庭按捺指紋送請憲兵指
      揮部刑事鑑識中心鑑定，經鑑定機關以委鑑資料之指紋因
      紋線模糊且特徵點不足，故無法進行後續比對為由退回，
      有該中心110年6月2日憲直刑鑑字第1100040378號函及鑑
      定書在卷可查（見本院卷第48頁至52頁背面）。而原告復
      未能舉證以實其說，其主張被告應就系爭本票負給付責任
      ，自屬無據，不應准許。
五、綜上所述，原告依票據之法律關係，請求被告給付9萬元，
    及自支付命令送達之翌日起至清償日止，按週年利率6%計算
    之利息，為無理由，不應准許。
六、本件事證已臻明確，兩造其餘之攻擊防禦方法及所提證據，
    於判決結果不生影響，爰不一一論述，併此敘明。
七、訴訟費用負擔之依據：民事訴訟法第78條。
中　　華　　民　　國　　110 　年　　9 　　月　　2 　　日
                  臺東簡易庭  法  官  朱家寬
以上正本係照原本作成。
如對本判決上訴，須於判決送達後20日內向本庭提出上訴狀。如
委任律師提起上訴者，應一併繳納上訴審裁判費。
中　　華　　民　　國　　110 　年　　9 　　月　　2 　　日
                              書記官  林慧芬